【裁判字號】    98,上訴,4761
【裁判日期】    990625
【裁判案由】    懲治走私條例等
【裁判全文】
臺灣高等法院刑事判決                98年度上訴字第4761號
上  訴  人  臺灣士林地方法院檢察署檢察官
上  訴  人
即  被  告  甲○○
選任辯護人  楊肅欣律師
上列上訴人因被告違反懲治走私條例案件，不服臺灣士林地方法
院97年度訴字第773號，中華民國98年10月30日第一審判決（起
訴案號：臺灣士林地方法院檢察署96年度偵字第13659號），提
起上訴，本院判決如下：
    主  文
上訴駁回。
    事  實
一、甲○○為桃園縣桃園市○○路195號2樓淳洋企業有限公司（
    下稱淳洋公司）實際負責人，從事魚蝦進口業務10餘年，明
    知行政院於民國92年10月23日公告管制物品項目及其數額丙
    項第5款規定，一次私運海關進口稅則第1章至第8章所列之
    物品，其重量超過1,000公斤，且虛報產地者，為管制進口
    物品；因中國大陸地區進口之蝦類產品多次經衛生主管機關
    衛生檢驗不合格，經濟部標準檢驗局（下稱標檢局）依行政
    院衛生署（下稱衛生署）函示於96年8月24日起公告暫停受
    理報驗產地為中國大陸地區之蝦類產品，甲○○明知其於96
    年8月26日至同年8月31日間在香港某處向姓名年籍不詳之成
    年人所購得總重量14,259.6公斤之冷凍溪蝦1批（含冷凍溪
    蝦14,198.4公斤、冷凍溪蝦仁61. 2公斤）係生產自中國大
    陸地區，為求上開冷凍溪蝦可得順利進口，竟基於私運管制
    物品逾公告數額進口之犯意，委託不知情之景褔報關行人員
    陳育宗辦理進口報關手續，並指示陳育宗於進口報單上（進
    口報單號碼：AW/96/4166/0158），記載該批冷凍溪蝦之產
    地為馬來西亞之不實事項後，於96年8月31日持向財政部基
    隆關稅局申報進口（此部分不構成行使業務上登載不實文書
    罪，詳後述），自香港私運上開管制物品逾公告數額進口臺
    灣地區得逞。嗣內政部警政署保安警察第三總隊第一大隊（
    下稱保三總隊第一大隊）人員陳炳煌發覺有異，乃通知財政
    部基隆關稅局（下稱基隆關稅局）五堵分局，並於96年9月4
    日會同該局人員陳建州、標檢局人員林宏誠等人至臺北縣汐
    止市○○路○段585號環球貨櫃站查驗（取樣2箱檢驗罄盡）
    ，查悉該批冷凍溪蝦之原產地係中國大陸地區，並非馬來西
    亞，甲○○迄於97年2月13日始以該批冷凍蝦仁易於腐敗為
    由，申請退運，經基隆關稅局於同年3月12日核准全數辦理
    退運出口。
二、案經保三總隊第一大隊報告臺灣士林地方法院檢察署（下稱
    士林地檢署）檢察官偵查起訴。
    理  由
一、訊據被告甲○○固承認於香港購得上開冷凍溪蝦1批，並委
    託陳育宗將該批冷凍溪蝦報關進口等情，惟矢口否認有何私
    運管制物品進口逾公告數額之犯行，辯稱：伊由陳育宗陪同
    向香港商人何學東購買該批溪蝦，何學東表示該批溪蝦產自
    馬來西亞，國貿局是准許進口的，衛生署是不接受檢驗，伊
    什麼都不知情云云，辯護人為被告辯護稱：基隆關稅局五堵
    分局人員以船舶航線及貨櫃動態認定該批冷凍溪蝦之產地為
    大陸地區，然貨櫃本屬可移動之載具，自難以此推認該批冷
    凍溪蝦之產地並非馬來西亞，況且無論產自大陸地區或馬來
    西亞之冷凍溪蝦均可進口，其所課徵之稅賦稅率亦相同，足
    見被告並無虛報產地之動機，又本案冷凍溪蝦進口縱有衛生
    檢驗不合格之事，亦僅為行政罰之範圍，尚難認屬走私犯行
    云云，經查：
  (一)證人即景福報關行人員陳育宗於原審證稱：伊於6、7年前透
    過大陸地區代理商何學東認識被告，被告為貨主，何學東則
    在大陸地區及香港為被告辦理報關及出口業務，即俗稱貨物
    代理人，何學東介紹伊為被告辦理臺灣地區之報關業務，本
    件冷凍溪蝦為被告自行採購，伊未陪同被告前去，亦不清楚
    被告至何處購買，被告購買該批冷凍溪蝦後交給何學東，伊
    只負責臺灣地區報關部分，當時被告交給何學東發票、貨櫃
    裝箱明細等資料，何學東再交給伊，伊據此繕打進口報單（
    見偵查卷第15頁），嗣海關查驗時，因該冷凍溪蝦包裝產地
    部分標示為馬來西亞，部分則標為大陸地區湖北，故認定原
    產地為大陸地區，當時伊並沒有向何學東索取產地證明，因
    為何學東並未參與購買該批溪蝦事宜，僅負責出口、報關及
    運輸，伊是去找被告，但被告無法提出該批冷凍溪蝦之產地
    證明；應被告之要求，伊才於警詢中陳述當時陪同被告去香
    港採買該批冷凍溪蝦等語（見原審卷第138頁至第143頁）。
  (二)證人即基隆關稅局五堵分局人員陳建州於原審證稱：伊親自
    到場查驗本件冷凍溪蝦，並會同報關行人員、保三總隊人員
    等一同查驗，但該批冷凍溪蝦之貨主並未到場，而本件進口
    人原先申報產地為馬來西亞，但該批冷凍溪蝦起運口岸為香
    港，查驗時發現外包裝均未標明產地來源，但有簡體文字，
    用原子筆寫「仁20入」，是原來就寫在上面，伊有拍照存證
    ，並取樣留存，再調閱進口人自95年1月至96年8月止之報關
    資料，其中與本案貨物同一稅則號別者共有11筆，該11筆原
    產地皆申報大陸地區，其中更有一紙進口報單（號碼：AA/9
    6/3077/0081）所載國外賣方、起運口岸、貨名皆與本案完
    全相同，故對本件是否虛報產地存疑，並於96年9月5日發函
    要求進口人限期提供相關產地證明文件，即馬來西亞經香港
    到臺灣之全程貨櫃動態表、船舶動態表、原始提單原本、產
    地證明書、馬來西亞養殖商名稱、地址、電話及訂購、銷售
    合約、馬來西亞出口報單、香港進口及出口報單等證明文件
    ，但直到規定期限經過，進口人均未能提供上述文件供查核
    ，伊始根據進口貨物原產地認定標準參考事項之規定，依既
    有事證認定本案冷凍溪蝦之原產地為中國大陸地區等語（見
    原審卷第218頁至第223頁）。
  (三)證人即基隆關稅局五堵分局人員羅文禎於原審證稱：伊承辦
    本件冷凍溪蝦進口之複核業務，本件冷凍溪蝦為96年8月31
    日入倉庫，當時查驗程序為C2（免驗、應審），亦即無須派
    員至現場查驗，業務單位書面審查，經補具相關資料後，以
    電腦建檔即可放行，但後來保三總隊致電本局驗貨課，表示
    這批冷凍溪蝦有問題，本局人員才會同保三總隊人員至現場
    查驗，至於被告於96年7月2日自大陸地區進口白蝦，嗣96年
    8月31日進口蝦產品時將產地改為馬來西亞，伊認為動機在
    於當時大陸地區所產之溪蝦遭驗出有致癌殘留物，行政院衛
    生署禁止大陸地區之溪蝦進口，故被告可能因此更改冷凍溪
    蝦之產地等語（見原審卷第224頁至第227頁）。
  (四)證人即標檢局基隆分局人員林宏誠於原審證稱：本案於96年
    8月31日向本局申請報驗，但電腦並未抽中檢驗，故只須書
    面審查即可，但伊收到基隆關稅局五堵分局通知後，隨即會
    同至貨櫃場配合進行查驗，報告檢驗結果為硝基夫喃（及代
    謝物）19.1ppb，複驗結果則為20.2ppb，檢驗均不合格，故
    核發不合格通知給貨主，並傳真相關資料給衛生署食品處第
    一科及總局二組，而96年8月22日衛生署有發文，對大陸地
    區進口之冷凍小蝦及對蝦暫停受理報驗，此部分亦於96年8
    月24日在本局局內網站及分局網站對外公告，業者上網即可
    知悉，且伊等辦公處所也有公告等語（見原審卷第335頁至
    第338頁）。
  (五)證人即保三總隊第一大隊人員陳炳煌於原審證稱：伊於96年
    9月1日自奇摩Yahoo新聞網站看到先前淳洋公司自大陸地區
    進口之冷凍蝦因含有硝基夫喃，遭有關單位查獲並退運，伊
    於同月3日過濾進口資料時，再次發現淳洋公司申報從馬來
    西亞進口冷凍溪蝦，懷疑仍含有硝基夫喃，故向上級報告，
    並通報基隆關稅局五堵分局人員會同查驗等語（見原審卷第
    339頁至第341頁）。
  (六)此外，復有入出境查詢結果2份、衛生署96年8月22日衛署食
    字第0960406365號函、標檢局96年8月23日經標二字第09600
    102200號函、96年8月31日（號碼：AW/9 6/4166/0158）、9
    6年7月2日（號碼：AA/96/3077/0081）景福報關行進口報單
    、基隆關稅局五堵分局96年9月5日五堵稽字第0960100393號
    函、標檢局基隆分局98年8月10日經標基六字第09800059340
    號函暨附件、保三總隊第一大隊98年8月13日保三壹警刑字
    第0980005029號函暨附件、查獲照片4張等在卷可憑（見原
    審卷第234頁至第235頁、第236頁至第237頁、第238頁、第
    248頁至第249頁、第255頁至第271頁、第272頁至第273頁、
    第317頁至第320頁、第366頁、第367頁）。
  (七)綜上，足見被告因自中國大陸地區進口之冷凍蝦產品遭標檢
    局暫停受理檢驗，為免其購買之冷凍溪蝦無法進口臺灣地區
    ，遂虛報產地為馬來西亞，藉以達成順利進口該批冷凍溪蝦
    之目的甚明。
  (八)被告及辯護人以前詞置辯；惟查：
  1.被告稱伊由陳育宗陪同向香港商人何學東購買該批溪蝦，何
    學東表示該批溪蝦產自馬來西亞云云；然陳育宗並未陪同被
    告向何學東購買該批冷凍溪蝦，何學東僅負責為被告在大陸
    地區出口、報關及運輸，未參與購買該批冷凍溪蝦事宜一節
    ，此經證人陳育宗證述明確，況以被告與陳育宗之入出境紀
    錄可知，被告於96年8月26日出境，嗣96年9月5日返臺，陳
    育宗則於96年7月16日入境臺灣地區後，直至96年9月21日始
    出境，有入出境查詢結果2份在卷可憑（見原審卷第317頁至
    第318頁、第319頁至第320頁），若被告所辯由陳育宗陪同
    購買為真，何以兩人入出境之時點有差異，且被告於警詢、
    偵查中辯稱：由陳育宗陪同購買云云（見偵卷第7頁、第53
    頁），經證人陳育宗到庭作證後，乃改稱：伊本來約陳育宗
    要去，但陳育宗提前過去，沒有一起去買云云（見原審卷第
    144頁），經原審提示入出境紀錄後，復改稱：陳育宗表示
    香港有一批貨，叫伊先過去看云云（見原審卷第346頁），
    前後所辯不一，互相矛盾，足徵被告上開辯解係臨訟杜撰之
    詞，自無可採。
  2.辯護人為被告辯護稱：基隆關稅局五堵分局人員以船舶航線
    及貨櫃動態認該批冷凍溪蝦之產地為大陸地區，然貨櫃係可
    移動之載具，自難逕認該批冷凍溪蝦之產地並非馬來西亞，
    況無論產自大陸地區或馬來西亞之冷凍溪蝦均可進口，且所
    課徵稅賦稅率相同，足見被告並無虛報產地之動機，縱本案
    冷凍溪蝦有衛生檢驗不合格之事，亦僅為行政罰之範圍，難
    認有走私犯行云云。然被告係自行購買該批冷凍溪蝦，相關
    裝櫃資料由被告交給何學東轉交陳育宗，但被告均無法提出
    產地證明，而海關查驗時，該冷凍溪蝦部分包裝標示為大陸
    地區湖北等情，亦經證人陳育宗證述如前，且被告於原審準
    備程序、審理程序中自承：購買該批冷凍溪蝦之價金約美金
    1萬元，未簽契約或其他文件證明，無估價單，及付款銀行
    尚未商定，也不曾看過該批冷凍溪蝦之產地證明，該溪蝦外
    包裝原有馬來西亞文字，伊看完後再改換包裝盒云云（見原
    審卷第51頁、第345頁至第346頁），被告既經營魚蝦進口業
    務多年，本次交易之冷凍溪蝦數量龐大、金額非小，何以無
    任何文件可供佐證，且被告未曾見過該冷凍溪蝦之產地證明
    ，與一般交易常情有違，又果該批冷凍溪蝦外包裝原載有馬
    來西亞文字，恰可證明產地來源，被告何須刻意改換為大陸
    地區簡體字之包裝，反顯來源可疑之處，難謂合理；況溪蝦
    等海鮮產品極易腐敗，被告本無須特地至香港購買毫無任何
    地緣關係之外來冷凍溪蝦，參以被告先前申報類似貨品進口
    時，其產地均係中國大陸地區，本件查獲之冷凍溪蝦包裝上
    不僅載有中國簡體字，甚且標明為中國大陸地區湖北，又基
    隆關稅局五堵分局函請被告提出相關產地證明，被告亦無法
    提出資料佐證，被告又於97年1月3日具名提出之復查申請書
    中記載「本案充其量僅為出貨人之疏忽，將大陸蝦誤為馬來
    西亞產…」一節，亦不否認該批冷凍溪蝦為大陸地區出產，
    有該申請書在卷可憑（見原審卷第278頁至第279頁），綜合
    上開種種證據研判，足見上開冷凍溪蝦之產地應為大陸地區
    無疑，是辯護人所辯該批冷凍溪蝦之產地為馬來西亞，要難
    採信；其次，本件案發前，衛生署發函要求標檢局停止受理
    大陸地區所產蝦類產品乙情，均如前述，被告亦有充分之動
    機虛報該批冷凍溪蝦之產地，足堪認定；至被告將產自大陸
    地區之冷凍溪蝦虛報產地為馬來西亞，其重量又達1,000 公
    斤以上，依行政院於92年10月23日公告之管制物品項目及其
    數額丙項第5款之規定，自成立本件私運管制物品逾公告數
    額之犯行，辯護人辯稱無論何地所產之溪蝦均可進口，及被
    告所為僅受行政罰規範云云，均不可採。
  (九)綜上所述，本案事證至為明確，被告犯行堪以認定。至被告
    於原審聲請傳喚證人何學東、調查貨櫃動態，以及函詢96年
    8月31日間，對於自大陸地區、馬來西亞進口之溪蝦所課徵
    稅率是否相同云云，因本件事實已臻明確，無再調查之必要
    ，故不再傳訊及函查。
二、論罪科刑：
  (一)按行政院依懲治走私條例第2條第2項專案指定管制物品及其
    數額之公告，其內容之變更，對於變更前走私行為之處罰，
    不能認為有刑法第2條之適用；刑法第2條所謂有變更之法律
    ，乃指刑罰法律而言，並以依中央法規制定標準法第2條（
    前）之規定制定公布者為限，此觀憲法第170條、第8條第1
    項，刑法第1條之規定甚明。行政法令縱可認為具有法律同
    等之效力，但因其並無刑罰之規定，究難解為刑罰法律，故
    如事實變更及刑罰法律外之法令變更，均不屬本條所謂法律
    變更範圍之內，自無本條之適用（司法院釋字第103號解釋
    、最高法院51年臺非字第76號判例可資參照）。是管制物品
    項目及數額丙項第5款雖於被告行為後即97年2月27日修正，
    將「一次私運左列物品之一項或數項，其總額由海關照緝獲
    時之完稅價格計算，超過新臺幣10萬元者（外幣按當時辦理
    外匯銀行買進價格折算）或重量超過1,000公斤者。但報運
    進口第5款之物品未虛報貨名或產地者，不屬本項所列之管
    制進口物品：五海關進口稅則第1章至第8章所列之物品及稻
    米、稻米粉、花生、茶葉、種子（球）」，修正為「一次私
    運下列物品之一項或數項，其總額由海關照緝獲時之完稅價
    格計算，超過新臺幣10萬元者（外幣按當時辦理外匯銀行買
    進價格折算）或重量超過1,000公斤者：五、原產地為大陸
    地區而未經主管機關公告准許輸入之海關進口稅則第1章至
    第8章所列之物品、稻米、稻米粉、花生、茶葉、種子（球
    ）」，將其但書刪除，並於第5款增列「原產地為大陸地區
    而未經主管機關公告准許輸入」之限制，然揆諸前開法條，
    此屬事實之變更，自無刑法第2條第1項比較新舊法而從新從
    輕之適用。
  (二)本件冷凍溪蝦係屬海關進口稅則第1章至第8章所列之物品，
    總重量達1,000公斤以上，被告將其產地中國大陸地區虛報
    為馬來西亞，自屬92年10月23日修正公布之管制物品項目及
    其數額丙項第5款之管制進口物品無訛，而輸入台灣地區之
    香港或澳門物品，以進口論；輸往香港或澳門之物品，以出
    口論，香港澳門關係條例第35條第2、3項亦定有明文，如自
    香港、澳門私運管制物品進口，應逕依懲治走私條例第2條
    第1項論處。（最高法院95年度台上字第2680號判決意旨可
    供參照）是核被告所為，係犯懲治走私條例第2條第1項之私
    運管制物品進口逾公告數額罪，公訴人認被告係犯懲治走私
    條例第12條、第2條第1項之罪，容有誤會。
  (三)按被告以外之人於審判外之言詞或書面陳述，除法律有規定
    者外，不得作為證據，刑事訴訟法第159條第1項固有明文。
    惟又被告以外之人於審判外之陳述，雖不符刑事訴訟法第15
    9條之1至第159條之4之規定，而經當事人於審判程序同意作
    為證據，法院審酌該言詞陳述作成時之情況，認為適當，亦
    得為證據，當事人、代理人或辯護人於法院調查證據時，知
    有第159條第1項不得為證據之情形，而未於言詞辯論終結前
    聲明異議者，視為有前項之同意，同法第159條之1第2項、
    第159條之5亦有明文。經查：證人即景福報關行人員陳育宗
    於警詢所為之陳述，雖屬傳聞證據，然公訴人、被告及其辯
    護人迄至言詞辯論終結前均不爭執其證據能力，亦未再聲明
    異議，審酌上開證據資料製作時之情況，尚無違法不當及證
    明力明顯過低之瑕疵，亦認為以之作為證據應屬適當，揆諸
    刑事訴訟法第159條之5之規定，亦認前揭證據資料均有證據
    能力。
三、無罪部分：
  (一)公訴意旨略以：被告於96年8月31日，以淳洋公司名義，申
    請自香港進口該批冷凍溪蝦，委託不知情之景褔報關行人員
    陳育宗辦理進口報關手續，指示陳育宗於進口報單（進口報
    單號碼：AW/96/4166/0158）記載生產國馬來西亞，持向基
    隆關稅局申報進口該批冷凍溪蝦，足以生損害基隆海關對進
    口物品之管制，因認被告涉有刑法第216條、第215條行使業
    務上登載不實文書罪云云。
  (二)惟刑法第215條之罪，以從事業務之人，明知為不實之事項
    ，而登載於其業務上作成之文書，足以生損害於公眾或他人
    者，為其成立要件。故如非從事業務之人，而係普通人使不
    知情之從事業務之人登載不實之事項於其業務上作成之文書
    ，因刑法就此並無處罰明文，依罪刑法定原則，自無從逕依
    該法條論罪。從而，刑法第215條之罪，應認有排斥普通人
    成立間接正犯理論之適用，此觀同法第213條與第214條之關
    係，其意甚明。（最高法院86年度台上字第5125號、88年度
    台上字第3116號、97年度台上字第2915號、97年度台上字第
    6784號判決意旨可資參照）
  (三)經查：證人陳育宗證稱：伊只負責臺灣地區為被告報關部分
    ，當時被告交給何學東發票、貨櫃裝箱明細等資料，何學東
    再交給伊，伊據此繕打進口報單（見偵查卷第15頁）等語（
    見原審卷第140頁），足見陳育宗係依被告所提供之資料將
    該批冷凍溪蝦之產地載為馬來西亞，對於被告虛報產地一事
    難謂知悉；此外，復查無陳育宗就行使業務上登載不實之部
    分知情或與被告有犯意之聯絡，是陳育宗自不構成此罪，陳
    育宗既不成立行使業務上登載不實罪，被告亦無從以間接正
    犯之方式達成此部分犯罪甚明。被告固提供不實之資料供陳
    育宗登載於進口報單後行使之事實，然揆諸前開說明，刑法
    第215條係排斥普通人可成立間接正犯，而本件又查無陳育
    宗就此部分知情或與被告間有犯意聯絡之證據，被告自不構
    成刑法第216條、第215條之行使業務上登載不實之罪，故應
    為無罪之諭知。
四、原審以被告甲○○之犯行明確，適用懲治走私條例第2條第1
    項、第11條，香港澳門關係條例第35條第2項之規定，並審
    酌被告犯罪之動機，私運虛報產地之管制物品進口，數量頗
    鉅，影響政府海關之管理，所造成之損害非小，以及其犯後
    仍飾詞狡辯，態度不佳等一切情狀，認被告甲○○私運管制
    物品進口逾公告數額，處有期徒刑6月，並說明本件被告進
    口之冷凍溪蝦14,259.6公斤業已退運出口等情，經被告自承
    在卷（見原審卷第51頁），並有基隆關稅局98年4月23日基
    普復二五字第0981013111號復查決定書在卷可憑（見原審卷
    第295頁至第297頁），不另為沒收之諭知等，核其認事用法
    均無違誤；再者，刑之量定，為求個案裁判之妥當性，法律
    賦予法院裁量之權，量刑輕重，屬為裁判之法院得依職權自
    由裁量之事項，苟其量刑已以行為人之責任為基礎，並斟酌
    刑法第57條各款所列情狀，在法定刑度內，酌量科刑，如無
    偏執一端，致明顯失出、失入情形，上級審法院即不得單就
    量刑部分遽指為不當或違法。原判決關於科刑之部分，已依
    刑法第57條之規定，審酌被告之素行、動機、犯罪手段、犯
    罪後態度等一切情狀，而為量刑之準據，經核並無量刑輕重
    失衡等裁量權濫用之情形，量刑尚屬妥適。被告所犯懲治走
    私條例第2條第1項私運管制物品進口逾公告數額罪，係法定
    本刑7年以下有期徒刑之罪，原審就被告之犯罪情節已詳為
    審酌，檢察官以原審量刑過輕為由提起上訴，為無理由，被
    告上訴否認犯行，亦無理由，均應予駁回。又原審經審理結
    果，認無其他積極證據足資證明被告甲○○有公訴人所指有
    刑法第216條、第215條行使業務上登載不實文書之犯行，為
    被告甲○○此部分為無罪之諭知，尚無不合，檢察官上訴以
    被告利用不知情之報關人員，製作、行使內容不實之進口報
    單，應屬間接正犯等語；惟刑法第215條之罪，以從事業務
    之人，明知為不實之事項，而登載於其業務上作成之文書，
    足以生損害於公眾或他人者，為其成立要件。故如非從事業
    務之人，而係普通人使不知情之從事業務之人登載不實之事
    項於其業務上作成之文書，因刑法就此並無處罰明文，依罪
    刑法定原則，無從依該法條論罪。從而，刑法第215條之罪
    ，應認有排斥普通人成立間接正犯理論之適用，此觀同法第
    213條與第214條之關係，其意甚明。（最高法院88年度台上
    字第3116號、97年度台上字第6784號判決意旨可資參照），
    是被告固提供不實資料供陳育宗登載於進口報單後行使之事
    實，然揆諸前開說明，刑法第215條應認有排斥普通人成立
    間接正犯理論之適用，又查無陳育宗就此部分知情或與被告
    間有犯意聯絡之證據，被告自不該當刑法第216條、第215
    條之行使業務上登載不實之罪，檢察官提起上訴，未有其他
    積極證據供本院調查審酌，仍執前詞指摘原判決，應認其此
    部分之上訴，為無理由，予以駁回。
據上論斷，應依刑事訴訟法第368條，判決如主文。
本案經檢察官姜貴昌到庭執行職務。
中    華    民    國    99    年    6     月    25    日
                  刑事第二十三庭  審判長法  官  許宗和
                                        法  官  林海祥
                                        法  官  潘進柳
以上正本證明與原本無異。
除業務上登載不實部分不得上訴外，其餘部分如不服本判決，應
於收受送達後10日內向本院提出上訴書狀，其未敘述上訴之理由
者並得於提起上訴後10日內向本院補提理由書（均須按他造當事
人之人數附繕本）「切勿逕送上級法院」。
                                        書記官  任正人
中    華    民    國    99    年    6     月    25    日
附錄：本案論罪科刑法條全文
懲治走私條例第2條第1項
私運管制物品進口、出口逾公告數額者，處 7 年以下有期徒刑，
得併科新臺幣3 百萬元以下罰金。

司法院資訊處製作；財團法人民間司法改革基金會備份。
